臺灣桃園地方法院民事判決
111年度訴字第1872號
原      告  臺灣中小企業銀行股份有限公司


法定代理人  林謙浩  
訴訟代理人  陳詩宜  
被      告  夏客有限公司


兼  法  定
代  理  人  莊凱傑  

被      告  許炎株  

上三人共同
訴訟代理人  牟得真  
上列當事人間請求清償借款事件，本院於民國111年10月26日言
詞辯論終結，判決如下：
    主  文
被告夏客有限公司、莊凱傑、許炎株應連帶給付原告新臺幣壹佰
伍拾玖萬捌仟零玖拾玖元，及自民國一百一十一年六月五日起至
清償日止，按週年利率百分之一點七九五計算之利息，暨自民國
一百一十一年六月五日起至清償日止，逾期在六個月以內者，按
上開利率百分之十，逾期超過六個月部分，按上開利率百分之二
十計算之違約金。
被告莊凱傑應給付原告新臺幣肆拾萬伍仟伍佰捌拾元，及自民國
一百一十一年五月十八日起至清償日止，按週年利率百分之一點
七九五計算之利息，暨自民國一百一十一年五月十八日起至清償
日止，逾期在六個月以內者，按上開利率百分之十，逾期超過六
個月部分，按上開利率百分之二十計算之違約金。
訴訟費用由被告夏客有限公司、莊凱傑、許炎株連帶負擔五分之
四，其餘由被告莊凱傑負擔。
    事實及理由
一、原告主張：
　㈠被告夏客有限公司（下稱夏客公司）於民國110年5月3日邀同
    被告莊凱傑、許炎株為連帶保證人，與伊簽立青年創業及啟
    動金貸款契約書（下稱系爭契約①）、授信約定書，向伊借
    款新臺幣（下同）200萬元，約定借款期間自110年5月4日起
    至115年5月4日止，採平均攤還本金，第一期本金於110年6
    月4日償還，共分60期，借款利息按中華郵政股份有限公司
    二年期定期儲金機動利率加0.575%機動計息，並自110年6月
    4日起按月繳付，依系爭契約第6條約定，借款到期或視為到
    期時，立約人願立即清償，如有遲延願依原約定利率計付遲
    延利息；第7條約定凡逾期償還本金、利息或本息時，按借
    款總餘額自應償還日起，逾期6個月內部份依約定利率10%、
    逾期超過6個月部分依約定利率20%計付違約金。
　㈡被告莊凱傑於民國110年5月14日與伊簽立青年創業及啟動金
    貸款契約書（下稱系爭契約②）、授信約定書，向伊借款50
    萬元，約定借款期間自110年5月17日起至115年5月17日止，
    採平均攤還本金，借款利息按中華郵政股份有限公司二年期
    定期儲金機動利率加0.575%機動計息，並自110年6月17日起
    按月繳付，依系爭契約第6條約定，借款到期或視為到期時
    ，立約人願立即清償，如有遲延願依原約定利率計付遲延利
    息；第7條約定凡逾期償還本金、利息或本息時，按借款總
    餘額自應償還日起，逾期6個月內部份依約定利率10%、逾期
    超過6個月部分依約定利率20%計付違約金。
　㈢後因被告夏客公司、莊凱傑就前開借款分別於111年6月4日、
    同年5月17日後即未再按月攤還本息，且經伊催告後仍未償
    還，依系爭契約第11條及授信約定書第15條第1項第1款約定
    ，其全部債務視為到期，迄今被告夏客公司尚積欠本金159
    萬8,099元，及自111年6月5日起至清償日止，按週年利率1.
    795%計算之利息，暨自111年6月5日起至清償日止，逾期6個
    月內部份依約定利率10%、逾期超過6個月部分依約定利率20
    %計付之違約金未清償，而被告莊凱傑、許炎株為連帶保證
    人，自應負連帶清償責任；被告莊凱傑尚積欠本金40萬5,58
    0元，及自111年5月18日起至清償日止，按周年利率1.795%
    計算之利息，暨自111年5月18日起至清償日止，逾期6個月
    內部份依約定利率10%、逾期超過6個月部分依約定利率20%
    計付違約金未清償。為此，爰依民法消費借貸契約及連帶保
    證契約法律關係，提起本件訴訟等語，並聲明如主文第1、2
    項所示。
二、被告則以：因疫情關係導致清償有困難，期間有跟原告溝通
    是否可給予寬限期，然並未獲好的回應，伊等並非不想清償
    款項等語，資為抗辯。並聲明：原告之訴駁回。
三、稱消費借貸者，謂當事人一方移轉金錢或其他代替物之所有
    權於他方，而約定他方以種類、品質、數量相同之物返還之
    契約。借用人應於約定期限內，返還與借用物種類、品質、
    數量相同之物，未定返還期限者，借用人得隨時返還，貸與
    人亦得定一個月以上之相當期限，催告返還。數人負同一債
    務，明示對於債權人各負全部給付之責任者，為連帶債務。
    連帶債務之債權人，得對於債務人之全體，同時請求全部之
    給付。連帶債務未全部履行前，全體債務人仍負連帶責任。
    民法第474條第1項、第478條、第272條第1項、第273條定有
    明文。又保證債務之所謂連帶，係指保證人與主債務人負同
    一債務，對於債權人各負全部給付之責任者而言，此就民法
    第272條第1項規定連帶債務之文義參照觀之甚明。故連帶保
    證與普通保證不同，縱使無民法第746條所揭之情形，亦不
    得主張同法第745條關於先訴抗辯之權利。
四、經查，原告主張之事實，業據其提出與其所述相符之系爭契
    約①、②影本、授信約定書影本、撥還款明細查詢表、利率表
    、經濟部商工登記公示資料查詢表、戶籍謄本等件影本在卷
    為證（見本院卷第6至43頁），且為被告3人所均不爭執，是
    原告主張之事實，應堪信屬實，故被告3人既遲延繳納本息
    ，全部債務視為到期，其辯述情節僅係關於因疫情導致還款
    困難，希望與原告商談，均非得拒絕清償之權利障礙、消滅
    或排除事由。原告依前揭約定及規定，求為判決如主文第1
    、2項所示，為有理由，應予准許。
五、綜上所述，原告本於消費借貸及連帶保證之法律關係，請求
    被告夏客公司、莊凱傑、許炎株應連帶給付原告159萬8,099
    元，及自111年6月5日起至清償日止，按週年利率1.795%計
    算之利息，暨自111年6月5日起至清償日止，逾期在6個月以
    內者，按上開利率百分之10，逾期超過6個月部分，按上開
    利率百分之20計算之違約金；另請求被告莊凱傑應給付原告
    40萬5,580元，及自111年5月18日起至清償日止，按週年利
    率1.795%計算之利息，暨自111年5月18日起至清償日止，逾
    期6個月內部份依約定利率10%、逾期超過6個月部分依約定
    利率20%計付違約金，均為有理由，應予准許。
六、本件為判決之基礎已臻明確，兩造其餘主張、陳述並所提證
    據均與本件之結論無礙，爰不再一一論述，附此敘明。
七、訴訟費用負擔之依據：民事訴訟法第78條、第85條。
中　　華　　民　　國　　111 　年　　11　　月　　9 　　日
                    民事第二庭  法　官　陳炫谷
正本係照原本作成。
如對本判決上訴，須於判決送達後二十日內向本院提出上訴狀。
如委任律師提起上訴者，應一併繳納上訴審裁判費。　　　　　
中　　華　　民　　國　　111 　年　　11　　月　　10　　日
                                書記官  盧佳莉